【裁判字號】    97,易,2699
【裁判日期】    971031
【裁判案由】    竊盜
【裁判全文】
臺灣臺北地方法院刑事判決              97年度易字第2699號
公  訴  人  臺灣臺北地方法院檢察署檢察官
被      告  乙○○
選任辯護人  張振瑋律師
上列被告因竊盜案件，經檢察官提起公訴（九十七年度偵字第一
八二三九號），本院判決如下：
    主  文
乙○○竊盜，處有期徒刑貳月，如易科罰金，以新臺幣壹仟元折
算壹日。又竊盜，處有期徒刑貳月，如易科罰金，以新臺幣壹千
元折算壹日。又竊盜，處有期徒刑貳月，如易科罰金，以新臺幣
壹仟元折算壹日。應執行有期徒刑伍月，如易科罰金，以新臺幣
壹仟元折算壹日。
    事  實
一、乙○○意圖為自己不法之所有，先後於如附表所示之時間、
    地點，以手包裹毛巾後擊破車窗之方式（毀損車窗部分，均
    未據告訴），先後竊取如附表所示被害人甲○○、丙○○、
    丁○○所有，分別置於其等車內如附表所示之物品後供己使
    用。嗣警於九十七年八月十一日下午二時許向乙○○位於臺
    北市○○區○○路2段203巷102號11樓住處送達另案竊盜案
    件通知書時，經乙○○簽立自願受搜索同意書後，當場於乙○○前揭住處查獲如附表所示遭竊之物品，而循線查知上情
    。
二、案經臺北縣政府警察局報告臺灣臺北地方法院檢察署檢察官
    偵查起訴。
    理  由
一、按被告以外之人於審判外之言詞或書面陳述，除法律有規定
    者外，不得作為證據，刑事訴訟法第一百五十九條第一項固
    定有明文。然按被告以外之人於審判外之陳述，雖不符前四
    條之規定，而經當事人於審判程序同意作為證據，法院審酌
    該言詞陳述或書面陳述作成時之情況，認為適當者，亦得為
    證據；當事人、代理人或辯護人於法院調查證據時，知有第
    一百五十九條第一項不得為證據之情形，而未於言詞辯論終
    結前聲明異議者，視為有前項之同意，同法第一百五十九條
    之五亦已明訂。本案據以認定被告乙○○犯罪事實之證據，
    部分屬於傳聞證據，惟因被告、辯護人及公訴人於本院言詞
    辯論終結前，均未對於證據能力聲明異議，依刑事訴訟法第
    一百五十九條之五第一項、第二項規定，視為同意上開證據
    具備證據能力，本院審酌該等傳聞證據作成之情況，亦無違
    法或不當情事，因而認為適當，故該等傳聞證據均具備證據
    能力而得作為證據，合先敘明。
二、前揭犯罪事實，業據被告於警詢、偵查及本院審理時均坦承
    不諱，核與被害人甲○○、丙○○、丁○○於警詢中所指述
    之被害情節相符，且有自願受搜索同意書、臺北縣政府警察
    局搜索扣押筆錄、扣押物品目錄表、臺北市政府警察局大安
    分局羅斯福路派出所受理刑事案件報案三聯單各一份、贓物
    認領保管單、受（處）理案件明細表各三份及刑案現場照片
    十九張附卷可稽，是被告自白核與事實相符，應堪採信。本
    件事證明確，被告犯行堪以認定，應予依法論科。
三、核被告所為，均係犯刑法第三百二十條第一項之普通竊盜罪
    。被告三次竊盜犯行，犯意各別，行為可分，應予分論併罰
    。爰審酌被告係因本人車輛前遭他人敲破車窗竊取物品，因
    而心生報復，多次以同樣手法毀損他人車輛並竊取車內財物
    ，又其前於九十七年三月間因竊盜案件，經本院於九十七年
    十月十七日以九十七年度易字第二一九一號判處拘役三十日
    尚未確定；又於九十七年三、四月間涉嫌多起竊盜案件，經
    本院另案以九十七年度易字第三０七八號審理中，有臺灣高
    等法院被告前案紀錄表及臺灣臺北地方法院檢察署檢察官九
    十七年度偵字第二０八三七號、本院九十七年度易字第二一
    九一號刑事判決各一份在卷可參，其於上開案件偵、審期間
    又另犯本案，顯見被告品行甚劣，所造成之危害亦非甚輕，
    惟其於犯後坦承犯行，態度良好，並已與被害人甲○○、丙○○、丁○○達成民事和解，且已賠償被害人損失，有卷附
    和解書、公務電話紀錄各三份可按，足見被告已有悔改之意
    等一切情狀，量處如主文所示之刑，並定其應執行刑及諭知
    易科罰金之折算標準。
據上論斷，應依刑事訴訟法第二百九十九條第一項前段，刑法第
三百二十條第一項、第四十一條第一項前段、第二項、第五十一
條第五款，刑法施行法第一條之一，判決如主文。
本案經檢察官李彥霖到庭執行職務。
中    華    民    國    97    年    10    月    31    日
              臺灣臺北地方法院刑事第十七庭
                              法  官  劉秀君
上正本證明與原本無異。
如不服本判決，應於判決送達後10日內向本院提出上訴狀（應抄
附繕本）。告訴人或被害人如對於本判決不服者，應具備理由請
求檢察官上訴，其上訴期間之計算係以檢察官收受判決正本之日
期為準。
                              書記官  吳俊龍
中    華    民    國    97    年    10    月    31    日
附錄本案論罪科刑法條全文：
中華民國刑法第320條
（普通竊盜罪、竊佔罪）
意圖為自己或第三人不法之所有，而竊取他人之動產者，為竊盜
罪，處 5 年以下有期徒刑、拘役或 5 百元以下罰金。
意圖為自己或第三人不法之利益，而竊佔他人之不動產者，依前
項之規定處斷。
前二項之未遂犯罰之。
附表：
┌───┬────┬───────────┬────────┐
│編號  │被害人  │  犯罪時間、地點      │竊取物品        │
├───┼────┼───────────┼────────┤
│  一  │甲○○  │於97年7月14日凌晨5時許│置於甲○○所有車│
│      │        │，在臺北市○○區○○路│號6061-EW號自小 │
│      │        │121巷14弄8號1樓對面。 │客車內之MIO牌   │
│      │        │                      │P350型PDA（含觸 │
│      │        │                      │控筆、SD記憶卡、│
│      │        │                      │PDA支架）       │
├───┼────┼───────────┼────────┤
│  二  │丙○○  │於97年8月10日下午5時許│置於丙○○所有車│
│      │        │，在臺北市○○區○○路│號5350-QM號自小 │
│      │        │2段170號前。          │客車內ASUS牌    │
│      │        │                      │EeePC900型筆記型│
│      │        │                      │電腦（含電源供應│
│      │        │                      │器、電腦提袋、滑│
│      │        │                      │鼠、滑鼠墊、電腦│
│      │        │                      │保護袋）        │
├───┼────┼───────────┼────────┤
│  三  │丁○○  │於97年8月11日上午7時許│置於丁○○所有車│
│      │        │，在臺北市○○區○○路│號6E-9623號自小 │
│      │        │與經貿二路口之停車場內│客車內之ACER牌  │
│      │        │。                    │Travelmate3280型│
│      │        │                      │筆記型電腦（含電│
│      │        │                      │腦袋、變壓器、滑│
│      │        │                      │鼠）            │
└───┴────┴───────────┴────────┘


司法院資訊處製作；財團法人民間司法改革基金會備份。
